【裁判字號】    97,交訴,17
【裁判日期】    970430
【裁判案由】    過失致死
【裁判全文】
臺灣屏東地方法院刑事判決              97年度交訴字第17號
公  訴  人  臺灣屏東地方法院檢察署檢察官
被      告  甲○○
上列被告因過失致死案件，經檢察官提起公訴（97年度偵字第
1023號），嗣被告於本院準備程序進行中先就被訴事實為有罪之
陳述，本院告知被告簡式審判程序之旨，並聽取當事人之意見後
，裁定改由受命法官獨任依簡式審判程序審理，判決如下：
    主  文
甲○○因過失致人於死，處有期徒刑柒月。緩刑年。
    事  實
一、甲○○考領有普通小型車駕駛執照，於民國96年11月25日清
    晨，駕駛其所有之車牌號碼4357－M J 號自用小貨車，沿屏
    東縣長治鄉○○村○○○路由西往東方向行駛，於同日清晨
    5 時47分許，駛至神農西路與神農路之交岔路口時（神農西
    路設置有「閃光紅燈」號誌，神農路設置「閃光黃燈」號誌
    ），本應注意汽車行駛至交岔路口，其行進應遵守燈光號誌
    ，而「閃光紅燈」表示「停車再開」，車輛應減速接近，先
    停止於交岔路口前，讓幹道車優先通行後認為安全時，方得
    續行，且依當時天候晴、柏油路面乾燥、無缺陷、無障礙物
    、視距良好等客觀情況，並無不能注意之情事，竟疏未注意
    ，適有紀吉梭騎乘車號000 －0000號重型機車，沿神農路由
    北往南方向行駛，於通過上開交叉路口時，亦疏未注意「閃
    光黃燈」號誌表示「警告」，車輛應減速接近，注意安全，
    小心通過，貿然通過該路口，致甲○○所駕駛之上開自小貨
    車右前車頭因此撞擊紀吉梭所騎乘之前開機車右側車身，紀
    吉梭當場人車倒地，而受有頭部血腫、二側肋骨多處骨折併
    氣血胸、右側脛骨、腓股開放性骨折等傷害，經送醫救治，
    仍於同日上午9 時35分許不治死亡；嗣警方於當天清晨6 時
    10分許，接獲甲○○之報案抵達現場，甲○○於警方尚不知
    何人肇事前，即主動向警方坦承肇事並自願接受裁判，而查
    知上情。
二、案經臺灣屏東地方法院檢察署檢察官相驗後自動檢舉偵查起
    訴。
    理  由
一、本案被告所犯過失致死案件，並非法定刑為死刑、無期徒刑
    或最輕本刑3 年以上有期徒刑之罪，亦非高等法院管轄第一
    審之案件，而被告於本院準備程序中就被訴事實為有罪之陳
    述，本院合議庭乃裁定由受命法官獨任進行簡式審判程序。
    又簡式審判程序之證據調查，依刑事訴訟法第273 條之2 規
    定，不受同法第159 條第1 項審判外陳述排除之限制，再被
    告對於卷內之各項證據，亦不爭執證據能力，故卷內所列之
    各項證據，自得作為證據，先予敘明。
二、上開犯罪事實，業據被告於本院坦承不諱，並有道路交通事
    故現場圖、道路交通事故調查報告表 (一)、 (二)、台灣省
    高屏澎區車輛行車事故鑑定委員會鑑定意見書各1 份，及車
    損相片、案發現場相片等在卷足憑；而被害人紀吉梭確因本
    件車禍事故傷重死亡之事實，亦經臺灣屏東地方法院檢察署
    檢察官督同法醫師相驗明確，並有財團法人屏東基督教醫院
    診斷證明書、相驗筆錄、相驗屍體證明書、檢驗報告書各1
    份及相驗相片等附卷可稽，被告自白應與事實相符。
三、按汽車行駛至交岔路口，其行進應遵守燈光號誌或交通指揮
    人員之指揮，道路交通安全規則第102 條第1 項第1 款定有
    明文，又閃光紅燈表示「停車再開」，車輛應減速接近，先
    停止於交岔路口前，讓幹道車優先通行後認為安全時，方得
    續行，道路交通標誌標線號誌設置規則第221 條第1 項第1
    、2 款分別訂有明文。被告考領有普通小型車駕駛執照，有
    駕駛執照影本附卷可憑（見相驗卷第18頁），對此當知之甚
    明，其駕駛車輛時自應注意前述道路交通安全規定並遵守之
    ，而案發當時天候晴、柏油路面乾燥、無缺陷、無障礙物、
    視距良好等情，亦有上開道路交通事故調查報告表 (一)在
    卷可憑，其顯無不能注意之情事，詎仍因前開疏失而肇事，
    其顯有上開過失無疑，而被害人因本件車禍死亡，與被告之
    過失行為間顯有相當因果關係；本件事證明確，被告前開過
    失致死犯行洵堪認定應予依法論科。至於被害人騎乘前開機
    車行經上開交岔路口時，固亦未遵守「閃光黃燈」號誌之指
    示，減速接近，注意安全，小心通過，而就本件車禍之發生
    亦有過失，然尚無解於被告刑事責任之成立，併此敘明。
四、核被告所為，係犯刑法第276 條第1 項之過失致人於死罪。
    其於肇事後，在有偵查犯罪職權之公務員查知其犯行前，即
    主動向據報到現場處理之警員陳明其為肇事者及肇事經過而
    接受裁判等情，有屏東縣警察局道路交通事故肇事人自首情
    形紀錄表1 紙在卷足憑（見相驗卷第17頁），應依刑法第62
    條前段規定減輕其刑。爰審酌被告駕駛車輛因前開過失，致
    被害人死亡，造成被害人家屬心中永難彌補之傷痛，惟已與
    被害人家屬達成民事和解，以填補被害人家屬所受之財產上
    及非財產上之損害，且被告無前科、素行良好，有臺灣高等
    法院被告前案紀錄表在卷可稽，坦承犯行、深有悔意，被害
    人就本件車禍亦有過失等一切情狀，量處如主文所示之刑。
    末查被告前未曾受有期徒刑以上刑之宣告，有前揭前案紀錄
    表1 份在卷可考，其因一時失慮誤蹈法網，且犯罪後已向本
    院坦承犯行，頗具悔意，諒經此偵審程式及刑之宣告，當知
    所警惕，本院認前開宣告之刑以暫不執行為適當，依刑法第
    74條第1 項第1 款規定，宣告緩刑3 年。
據上論斷，應依刑事訴訟法第273 條之1 第1 項、第299 條第1
項前段，刑法第276 條第1 項、第62條前段、第74條第1 項第1
款，刑法施行法第1 條之1 ，判決處如主文。
中    華    民    國    97    年    4     月    30    日
                  交通法庭    法  官  陳秀慧
以上正本證明與原本無異。
如不服本判決應於收受本判決送達後十日內向本院提出上訴書狀
，其未敘述上訴理由者，應於上訴期間屆滿後二十日內向本院補
提理由書狀（均須按他造當事人之人數附繕本）「切勿逕送上級
法院」
中    華    民    國    97    年    4     月    30    日
                              書記官  溫訓暖
附錄本判決論罪科刑法條：
中華民國刑法第276條第1 項
因過失致人於死者，處2年以下有期徒刑、拘役或2000元以下罰
金。


司法院資訊處製作；財團法人民間司法改革基金會備份。
